臺灣臺中地方法院民事裁定
111年度簡抗字第12號
抗  告  人  富豊實業有限公司

法定代理人  楊淑玲  


相  對  人  林強銘  
上列當事人間請求車輛過戶等事件，抗告人對於民國111年2月9
日本院豐原簡易庭111年度豐簡字第114號民事裁定提起抗告，本
院裁定如下：
    主    文
抗告駁回。
抗告程序費用新臺幣壹仟元由抗告人負擔。
    理    由
一、抗告意旨略以：兩造於民國104年5月8日訂立汽車買賣合約
    （下稱系爭契約）時簽約地在臺中，並約定由相對人辦理過
    戶相關手續，可知兩造係默認債務履行地為就近之交通部公
    路總局臺中區監理所豐原監理站（下稱豐原監理站），且相
    對人簽約時之戶籍地在臺中市后里區，相關證物或證人均與
    臺中有地緣關係，不宜以相對人事後設籍福建省連江縣而將
    本件移送福建連江地方法院管轄，仍宜由本院為管轄法院，
    爰依法提起抗告，請求廢棄原裁定等語。
二、按訴訟，由被告住所地之法院管轄；訴訟之全部或一部，法
    院認為無管轄權者，依原告聲請或依職權以裁定移送於其管
    轄法院，民事訴訟法第1條第1項前段、第28條第1項分別定
    有明文。次按因契約涉訟者，如經當事人定有債務履行地，
    得由該履行地之法院管轄，此乃民事訴訟法第12條就特別審
    判籍所設之規定，是項約定，無論以文書或言詞，抑以明示
    或默示為之，是否與債權契約同時訂定，固均無不可，即其
    履行地定有數處或雙務契約當事人所負擔之債務雙方定有互
    異之債務履行地者，各該履行地之法院亦皆有管轄權，惟必
    以當事人間有約定債務履行地之意思表示合致，始有該條規
    定之適用（最高法院98年度台抗字第468號裁定意旨參照）
    。
三、經查，抗告人起訴主張兩造於104年5月8日訂立系爭契約，
    由相對人以新臺幣7萬元購買抗告人所有之車牌號碼000-00
    號貨車1輛，抗告人已於同年月15日前交付該車及相關證件
    ，相對人亦已交付款項，雙方約定由相對人辦理過戶相關手
    續，詎相對人未辦理過戶，致豐原監理站向抗告人徵收汽車
    燃料使用費，爰依侵權行為之規定請求相對人負損害賠償責
    任等語，固提出系爭契約、豐原監理站函文、汽（機）車燃
    料使用費補繳通知書為證（見原審卷第27至33頁）。惟觀諸
    系爭契約各該條款均未載明有何債務履行地之相關內容，且
    就汽車買賣契約之性質，亦非必須「定有債務履行地」，依
    上開說明，尚難認兩造已合意以豐原監理站為債務履行地；
    至抗告人主張相對人簽約時之戶籍地在臺中市后里區乙節，
    然本院依抗告人陳報之相對人位於臺中市○○區○○路00○0號地
    址函詢相對人是否仍居住該址，經送達郵局以查無此址而無
    法送達，而依照相對人個人戶籍資料查詢結果，相對人係於
    107年4月26日由臺中市○○區○村路000巷0○00號遷出至現在之
    戶籍地址（見本院卷第47頁），亦難認相對人於抗告人起訴
    時仍居住於臺中市后里區。故抗告人主張兩造合意以豐原監
    理站為債務履行地，依民事訴訟法第12條規定債務履行地在
    臺中，本院有管轄權等語，並無可採，自無民事訴訟法第12
    條之適用。又相對人住所在福建省連江縣○○鄉○○村00○0號，
    有其個人戶籍資料查詢結果在卷可佐（見原審卷第67頁），
    是原審將本件裁定移送於福建連江地方法院，核無不合，抗
    告人以前詞指摘原裁定違誤，並無理由，應駁回其抗告。
四、據上論結，本件抗告為無理由，依民事訴訟法第436條之1第
    3項、第495條之1第1項、第449條第1項、第95條、第78條，
    裁定如主文。 　　
中　　華　　民　　國　　111 　年　　5 　　月　　25　　日
                  民事第一庭    審判長法  官  許石慶
                                      法  官  王詩銘
　　　　　　　　　　　　　　　　　　　法  官  廖欣儀
正本係照原本作成。
不得再抗告。
中　　華　　民　　國　　111 　年　　5 　　月　　25　　日
                                      書記官　李俊毅